【裁判字號】    99,抗,134
【裁判日期】    990525
【裁判案由】    聲請具保停止羈押
【裁判全文】
臺灣高等法院高雄分院刑事裁定           99年度抗字第134號
抗  告  人
即  被  告  甲○○
選任辯護人  柳聰賢律師
上列抗告人因違反毒品危害防制條例案件，不服臺灣高雄地方法
院中華民國99年4 月30日駁回聲請具保停止羈押之裁定（99年度
訴字第368 號），提起抗告，本院裁定如下：
    主  文
抗告駁回。
    理  由
一、本件抗告人即被告甲○○涉犯於民國（下同）98年10月3 日
    、4 日、9 日，與陳振諭共同販賣第二級毒品甲基安非他命
    案件，於檢察官起訴移審經原審法院訊問後，以被告犯毒品
    危害防制條例第4 條第2 項之販賣第二級毒品罪，犯罪嫌疑
    重大，所犯為最輕本刑有期徒刑5 年以上之罪，有逃亡之虞
    ，有羈押之必要，於99年3 月12日依刑事訴訟法第101 條第
    1 項第1款、第3款規定予以執行羈押在案。
二、被告向原審聲請意旨略以：被告前因車禍致左側股骨折，術
    後未癒合、左右側脛股骨折、左手腕釘有鋼板，大腿、小腿
    則釘有1 支、2 支鋼釘，倘逾期未取出鋼釘、鋼板，因肌肉
    、神經、軟組織深度附著，難以拆除，拆除將導致肌肉、肌
    腱、神經受損，是被告顯有刑事訴訟法第114 條第1 項第3
    款非保外治療顯難痊癒之情形。又被告平日侍奉祖父至孝，
    被告祖父年已83歲，自被告遭收押以來，鎮日擔憂不已，罹
    患上腸胃道出血低血溶性休克、肺炎，現在加護病房住院，
    爰請求准予交保以使被告得以見祖父最後一回，而不致造成
    終身悔恨云云。
三、原審以：被告就其涉嫌販賣第二級毒品犯行，於偵查中已就
    其中2 次坦承不諱，並有人證、通訊監察譯文等在卷可稽，
    足認犯罪嫌疑重大；又被告已就2 次販賣第二級毒品犯行自
    白，惟其餘否認部分尚未經本院審理，且被告本件涉嫌販賣
    第二級毒品，均係最輕本刑為5 年以上有期徒刑之重罪，若
    准以具保停止羈押，其逃亡之誘因亦隨之增加，衡以重罪常
    伴有逃亡之高度可能性，依一般社會通念，實可認其逃避後
    續法院裁判及執行之可能性，已超過百分之五十，該院綜合
    上情，認有相當理由足認其有棄保逃亡之虞，則被告仍有羈
    押之原因；又經該院斟酌命該被告具保、責付或限制住居等
    侵害較小之手段，均不足以確保審判或執行程序之順利進行
    ，是以，被告縱坦承2 次販賣第二級毒品犯行，然因本件羈
    押原因仍然存在，非予以羈押，難以進行審判、執行，仍有
    繼續羈押之必要，且本件亦無同法第114 條各款所示不得駁
    回具保聲請停止羈押之情形。至被告所述祖父住院病危，請
    求交保云云，並非法院審酌應否准予具保停止羈押之原因，
    被告以此事由聲請，即屬無據。且被告所指因車禍受傷術後
    尚未痊癒需保外治療之情，且經該院向臺灣高雄看守所函查
    結果，該所函覆略以：「該員（指被告）腿部傷勢，經本所
    醫師診查，該員腿部傷勢完全恢復，目前生命徵象穩定，能
    自理生活，目前無須醫療照護，如需醫療定予妥適照護」等
    語，有臺灣高雄看守所99年4 月21日高所衛字第0999000997
    號函在卷可稽，足見被告之病情並不符合「現罹疾病，非保
    外治療顯難痊癒」之要件，況看守所內已備有相關醫護人員
    ，如有緊急必要，亦可將被告戒護送醫，是本件並無刑事訴
    訟法第114 條第3 款必予具保停止羈押情事，聲請人據此聲
    請具保停止羈押，亦難准許；因而裁定駁回被告之聲請。
四、被告抗告意旨略以：如端憑重罪罪名即予羈押，何異於預先
    執行未定讞之刑罰，有悖無罪推定之原則，且依司法院釋字
    第665 號解釋，不能徒以重罪為羈押之事由，尚須有相當理
    由認有逃亡之虞或湮滅、偽造、變造證據或勾串共犯之證人
    之虞，始得羈押。原裁定對於究有何相當理由足認被告有逃
    亡、湮滅、偽造、變造證據或勾串共犯或證人之虞之情形，
    均未為必要說明，徒以依本案現在訴訟進行程度，及為保全
    將來刑事審判及執行順利進行，遂認羈押原因仍然存在，有
    繼續羈押之必要，未免失之空泛，爰提起抗告，請撤銷原裁
    定，發回更裁或逕命具保云云。
五、查被告甲○○涉犯毒品危害防制條例第4 條第2 項之販賣第
    二級毒品罪，其法定刑為無期徒刑或7 年以上有期徒刑，得
    併科新台幣1,000 萬元以下罰金，已有刑事訴訟法第101 條
    第1 項第3 款之羈押原因；且所犯既係重罪，依社會通念，
    其逃亡之誘因相對增加，非予羈押，難以確保審理或執行程
    序之進行，業據原裁定論述綦詳，又所謂羈押必要性，係由
    法院就具體個案，依職權衡酌是否有非予羈押顯難保全證據
    或難以遂行訴訟程序者為依據，法院在不違背通常生活經驗
    之定則或論理法則時，依法自有審酌之權。又聲請停止羈押
    ，除有刑事訴訟法第114 條各款所列情形之一不得駁回者外
    ，准許與否，該管法院有自由裁量之權（最高法院56年台抗
    字第67號裁定參照），原審就被告有羈押之必要性，且羈押
    之原因仍然存在，業於裁定理由具論甚詳，已如前述，且就
    被告所陳其車禍傷尚未痊癒及祖父病危等情，並不符具保停
    止羈押之要件，亦已詳細說明，是原審駁回被告具保停止羈
    押之聲請，於法並無不合，被告抗告指摘原裁定不當，並無
    理由，應予駁回。
六、據上論斷，應依刑事訴訟法第412條，裁定如主文。
中    華    民    國    99    年    5     月    25    日
                  刑事第四庭    審判長法  官 蕭權閔
                                      法  官 李嘉興
                                      法  官 陳吉雄
以上正本證明與原本無異。
本裁定不得再抗告。
中    華    民    國    99    年    5     月    26    日
                                      書記官 郭蘭蕙

司法院資訊處製作；財團法人民間司法改革基金會備份。
